最高法院刑事裁定　　　　　　　　　　　　　　　　九十三年度台抗字第四二三號
　　抗　告　人　丙○○
右抗告人因自訴被告甲○○、乙○○瀆職案件，不服台灣高等法院高雄分院中華民國
九十三年七月二十八日駁回聲請再審之裁定（九十三年度聲再字第九三號），提起抗
告，本院裁定如左：
    主  文
抗告駁回。
    理  由
本件原裁定以：自訴人於判決確定後，為受判決人之不利益聲請再審，必其聲請之理
由合於刑事訴訟法第四百二十二條第一款規定（即第四百二十條第一款、第二款、第
四款或第五款）之情形。而第四百二十條第一款規定原判決所憑之證物已證明其為偽
造或變造者，第二款規定原判決所憑之證言已證明其為虛偽者，且其證明均以經判決
確定者，始得准許再審。刑事訴訟法第四百二十八條第一項、第四百二十二條第一款
、第四百二十條第一項第一款、第二款，第二項定有明文。本件抗告人對於原確定判
決聲請再審，係以原確定判決有刑事訴訟法第三百七十九條第十二款「已受請求之事
項未予判決者」之違法為理由，查刑事訴訟法第三百七十九條第十二款係得上訴第三
審之上訴理由，並非得聲請再審之事由。又抗告人對原確定判決依同法第四百二十二
條第三款聲請再審，亦與自訴人於判決確定後為受判決人之不利益聲請再審，必其聲
請之理由合於同法第四百二十二條第一款之情形不符。應認為無再審理由，予以裁定
駁回。經核於法尚無不合。抗告意旨略稱：判決確定後，為受判決人之不利益聲請再
審，祇要符合刑事訴訟法第四百二十二條第一、二、三款者均得聲請再審。本件經發
見原確定判決確實有違法之新證據，依同上法條第三款規定自得聲請再審，原裁定並
未說明其不妥之理由。又原確定判決引用本院五十四年台上字第二四六號判例，認抗
告人不得提起自訴，而為不受理判決，卻又謂依法不得自訴，證明其所憑之證言為虛
偽，應依法再審云云。查自訴人為受判決人之不利益聲請再審，以有刑事訴訟法第四
百二十二條第一款規定之情形為限，同法第四百二十八條第一項但書定有明文。原裁
定已敘明抗告人依刑事訴訟法第四百二十二條第三款規定聲請再審與同法條第一款之
情形不符，無再審理由。又刑法第一百二十四條之枉法裁判罪，係侵害國家審判權之
犯罪，不得提起自訴，原確定判決已詳敘其理由。其引用本院上開判例，於法並無不
合。原判決維持第一審所為諭知不受理之判決，於法尚非有違。抗告意旨執此指摘原
裁定不當，非有理由，應予駁回。
據上論結，應依刑事訴訟法第四百十二條，裁定如主文。
中　　　華　　　民　　　國　　九十三　　年　　　九　　　月　　　九　　　日
                              最高法院刑事第二庭
                                  審判長法官  陳　錫　奎
                                        法官  洪　清　江
                                        法官  李　伯　道
                                        法官  邵　燕　玲
                                        法官  惠　光　霞
      右正本證明與原本無異
                                              書  記  官
中　　　華　　　民　　　國　　九十三　　年　　　九　　　月　　 十五 　　日
                                                                        Ｑ
